---
title: "your tunr"
author: "KD BAE"
date: '2021 7 1 '
output:
  word_document: default
  html_document: default
---

```{r setup, include=FALSE}
knitr::opts_chunk$set(echo = TRUE)
```

```{r}
library(nycflights13)
library(tidyverse)

```

1-1
```{r}
b <- flights %>% filter(dep_delay >= 120)  %>%  head(5)
b$carrier

```
1-2
```{r}
c <- flights %>%  filter(dep_delay <=0 | arr_delay >0) %>%  head(5)
c$carrier
```
1-3

```{r}
d <- flights %>%  filter(dep_delay >= 60 | arr_delay <= -30)  %>% head(5)

d$carrier

```

1-4

```{r}
sum(is.na(flights$sched_dep_time))
sum(is.na(flights$sched_arr_time))

sum(is.na(flights$dep_time))
sum(is.na(flights$dep_delay))

sum(is.na(flights$arr_time))
sum(is.na(flights$arr_delay))

```
출발하지 않은걸로보임 dep_time은 출발시간인데 출발하지않았은 NA로 된것으로 판단
NA결측치들을 제거하는것이 올바른 판단인거 같음.
출발한시간이없으니 지연된 출발시간이없다고 생각. 그래서 결측값갯수를 확인했는데 같다.
물론 결측값갯수가 같다고 같은변수가 NA인지는 모르겠지만 추측할 수는 있다.
그래서 출발을 안했으니 출발딜레이도 없을을것이다. 도착도해봤지만 도착딜레이한것이랑 도착한것의 결측값이 다르다.도착한 결측값이 더 많은것으로보아 아마 출발하고 추락하여 폭파된 것이나 실종되거나 버뮤다삼각지대로 사라진건가? ㄹㅇㅋㅋ
예정된 출발시간과 예정된 도착시간은 결측값이없다.

\newpage
2번
```{r}
flights %>% arrange((dep_delay))
a <-flights %>% arrange((dep_delay))
a[6,]$carrier
```


```{r}
flights$speed <- flights$distance/flights$air_time
max(flights$distance/flights$air_time,na.rm=TRUE)
library(tidyverse)
MOC <- flights %>% arrange(desc(speed))

MOC$carrier[1]
```
속력을 구해서 데이터에 넣은후 데이터를 정렬하고 속력이 가장 큰값의 carrier을 구했다.


\newpage

3번

```{r}
flights %>% select(starts_with("arr")|starts_with("dep"))


```

\newpage

4번

```{r}
flights %>% select(ends_with("dep_time")) -> flights2
flights2 %>% mutate(hour = dep_time %/% 60,
                    minute = dep_time %% 60)
```

```{r}
a <- flights %>% transmute(air_time - (arr_time-dep_time)) 
head(a)
length(which(a>0))
length(which(a<0))
```
보통 비행기는 땅에서 달리다가 날라가기 때문에 air_time이 더 작은것이많고 만약 air_time이 더크다면 아마 착륙이어려워서 공중에서 있어야할때 air_time이 더 클것이다 그래서 대부분 air_time이 더 작고 드문경우에 착륙이 어려우므로 air_time이 더 크다

```{r}
flights$delay <- flights %>% transmute(delay = dep_time - sched_dep_time )
length(which(flights$delay == flights$dep_delay))
length(which(flights$delay != flights$dep_delay))
flights %>%  select(delay, dep_delay)
```
 흠 이거는 왜 다른지 모르겠네 잘못 작성한건가 근데 같은게 더 많긴해 같아야 정상인데 출발시간을 잘못 체크하신걸수도.

\newpage

5번

```{r}
a <- flights %>% group_by(carrier) %>% summarise(mean_1 = mean(dep_delay,na.rm=TRUE))
b <- flights %>% group_by(carrier) %>% summarise(var_1 = var(dep_delay, na.rm=TRUE))
a %>% arrange(desc(mean_1))
b %>% arrange(desc(var_1))
```
#F9가 가장평균이크고 HA가 분산이 가장크다.


```{r}
c <- flights %>% group_by(month,day) %>% summarise(mean_2=mean(dep_delay, na.rm=T), n = n())
c %>% arrange(desc(mean_2))
```
3월8일이 가장 크다.


```{r}
d <- flights %>% group_by(month=3,day=8,carrier) %>% summarise(var_2 = var(dep_delay,na.rm = TRUE))

d %>% arrange((var_2))
```

US가 가장작다.







